# 多次交易实现合并

提问人：小学生 LJH 时间：2012-03-27 22:03:42
请教陈版主： 陈教授您好，有个问题很困惑， 2007 年A持有B40%股权，A按权益法核算对B的长期股权投资。 2008 年A又购入B25%的股权，实现合并。问： 1 、如果第一次投资40%的股权时，投资成本小于当时B的所有者权益 40% ，即产生营业外收入，第二次投资 20% 时，投资成本小于当时 B 的所有者权益20%，即两次投资都产生营业外收入，那么，对购买日产生的营业外收入是否只在合并报表中确认？ 2 、如果第一次投资时产生商誉，购买日产生的是营业外收入，或第一次投资时产生营业外收入，购买日产生的是商誉，而且金额不等，该怎样处理？

回答人：chenyiwei
1 、权益法核算时由负商誉形成的营业外收入是会体现在投资方个别报表中的。第二次购入 20 ％形成控制，如果在 2010 年 1 月 1 日以后的，应按解释 4 号第三条处理，此时第二次形成的损益影响（包括对原有的 40 ％股权按购买日公允价值重新计量的投资收益影响，以及对该 60 ％股权重新计算的购买日负商誉的营业外支出影响）均只体现在合并报表层面。 2 、在合并报表层面，由于需按购买日公允价值对原先持有的非控制股权重新计量，相当于先按购买日公允价值处置再重新取得，所以两次交易的差额并不会简单叠加，这两次的差额在经济上没有联系，两者方向不一致不会影响到合并报表层面的会计处理。 类似问题本版面上已经反复讨论多次，请你先搜索一下以前的讨论，谢谢。